臺灣新北地方法院民事裁定
111年度亡字第38號
聲  請  人  臺灣新北地方檢察署（宏股）

上列聲請人因聲請宣告張壽霖死亡事件，聲請公示催告，本院裁
定如下：
    主    文
一、准對失蹤人張壽霖（男，民國00年0月00日生，身分證統一
    編號：Z000000000號，最後設籍地址：新北市○○區○○路
    00號4樓）為宣告死亡之公示催告。
二、該失蹤人應於本公示催告揭示於法院公告處或資訊網路最後
    公告之翌日起陸個月內，向本院陳報現尚生存，如不陳報，
    本院將宣告其為死亡。
三、無論何人，凡知該失蹤人之生死者，均應於上開時日以前，
    將其所知之事實，陳報本院。
    理  由
一、按失蹤人失蹤滿7 年後，法院得因利害關係人或檢察官之聲
    請，為死亡之宣告，民法第8條第1項定有明文。次按法院准
    許宣告死亡之聲請者，應公示催告；公示催告應揭示於法院
    公告處、資訊網路及其他適當處所，法院認為必要時，並得
    命登載於公報或新聞紙，或用其他方法公告之；又前開陳報
    期間，自揭示之日起，應有6個月以上，家事事件法第156條
    第1項、第3項前段，第130條第3項至第5項分別定有明文。
二、聲請意旨略以：失蹤人張壽霖於民國00年0月00日出生，因
    行方不明，自56年12月10日起經列為失蹤人口後，迄今已逾
    7 年仍未尋獲，此有張壽霖初設籍迄今之現戶與除戶戶籍資
    料、家系圖、新北○○○○○○○○查詢一親等及配偶資料網頁截圖
    、健保投保紀錄查詢結果、失蹤人口系統資料報表、生活情
    形調查表送達證書、新北市政府殯葬管理處111年1月7日新
    北殯館字第1115230280號、臺北市殯葬管理處111年1月10日
    北市殯儀二字第1113000318號函、 新北市中和區公所111年
    1月14日新北中社字第1112231174號函、內政部移民署111年
    1月7日移署資字第1110008980號函、勞動部勞工保險局111
    年1月10日保普生字第11113001010號函、新北市政府社會局
    111年1月13日新北社老字第1110047212號函、臺北市政府社
    會局111年1月7日北市社助字第1113005805號函、國軍退除
    役官兵輔導委員會新北市榮民服務處111年1月7日新北處字
    第1110000278號函影本在卷可稽，為此聲請准予為公示催告
    等語。
三、本院審核前開文件，堪信張壽霖確實生死不明狀況持續中無
    訛，而聲請人為檢察官，主張張壽霖係於56年12月10日失蹤
    ，失蹤之時張壽霖為40歲，失蹤迄今業已逾7年，是聲請人
    本件聲請係屬正當，應予准許。
四、依家事事件法第156條第2項，裁定如主文。
中    華    民    國   111    年     5    月    5     日
                  家事法庭    法  官  盧柏翰  
以上正本係照原本作成。
如不服本裁定，得於裁定送達後十日之不變期間內向本院提出抗
告狀，並應繳納裁判費新臺幣一千元。
中　　華　　民　　國　　111 　年　　5 　　月　　10　　日
                              書記官  陳瑋杰